臺灣臺北地方法院民事判決
111年度勞訴字第131號
原      告  陳世昌  
            薛德群  
            楊水盛  
            宋欽桄  
            王振浩  
            高誌成  
上六人共同
訴訟代理人  呂文正律師
            陳德正律師
共    同
複代理人    蔣子嫣律師
被      告  台灣電力股份有限公司

法定代理人  曾文生  
訴訟代理人  趙偉程律師
上列當事人間請求給付退休金差額事件，本院於民國111年5月9
日言詞辯論終結，判決如下：
    主  文
一、被告應給付原告宋欽桄如附表編號4「應補發退休金」欄所
    示金額，及自如附表編號4「本院判決利息起算日」欄所示
    日期起至清償日止，按週年利率5％計算之利息。
二、原告宋欽桄其餘之訴、原告陳世昌、薛德群、楊水盛、王振
    浩、高誌成之訴均駁回。
三、訴訟費用由被告負擔20％，餘由原告陳世昌、薛德群、楊水
    盛、王振浩、高誌成負擔。
四、本判決第一項得假執行。但被告如以如附表編號4「應補發
    退休金」欄所示金額為原告宋欽桄預供擔保，得免為假執行
    。 
    事實及理由
壹、程序部分：
一、被告法定代理人原為楊偉甫，嗣於訴訟進行中變更為曾文生
    ，並經其聲明承受訴訟，核符民事訴訟法第175條第1項規定
    ，應予准許。
二、如附表編號1至6所示原告原起訴請求金額各為新臺幣（下同
    ）21萬9,525元、22萬6,947元、23萬2,356元、28萬7,401元
    、24萬6,961元、23萬0,477元，嗣變更為各如附表編號1至6
    「應補發退休金」欄所示金額，其擴張聲明並經被告同意（
    見本院卷第194頁），核符民事訴訟法第255條第1項第1款、
    第3款規定，應予准許。
貳、實體部分：
一、原告主張：
　㈠原告現或曾為被告桃園區營業處之員工，原告宋欽桄已退休
    ，其餘原告均尚未退休，均屬純勞工，分別自如附表「工作
    年資起算日期」起受僱於被告，各於如附表「舊制年資結清
    日期」、「退休日期」所示日期結清舊制年資或退休。原告
    依勞動基準法（下稱勞基法）施行前後之工作年資所計算之
    舊制結清基數各如附表「舊制結清基數／退休金基數」欄所
    示。又舊制結清前3個月、6個月工資應包含初夜點心費與深
    夜點心費（下稱系爭夜點費）、領班加給（下合稱系爭給與
    ），原告領取之平均金額如附表「平均（含加發）夜點費」
    、「平均領班加給」欄所示。詎被告於因舊制結清而計算退
    休金時，未將系爭給與列入平均工資計算，短付原告退休金
    ，爰依勞基法第84條之2、第55條第1項、第3項、臺灣省工
    廠工人退休規則（民國89年9月25日廢止，下稱退休規則）
    第9條第1款、第10條第1項第1款、經濟部所屬事業人員退休
    撫卹及資遣辦法（下稱退撫辦法）第9條（即108年8月30日
    修正前退撫辦法第6條，下逕以第9條稱之）或年資結清協書
    （與前開規定為選擇合併）提起本件訴訟等語。
　㈡並聲明：被告應給付原告各如附表「應補發退休金」欄所示
    金額，及各自如附表「原告請求利息起算日」欄所示之日起
    至清償日止，按週年利率5％計算之利息。
二、被告辯以：
　㈠被告為體恤輪班人員須於初夜、深夜時段出勤之辛勞，早於
    日治時期，發放食品予出勤人員充作初夜、深夜點心，嗣因
    發放食品手續繁瑣，故自64年起改以現金代之，給付數額固
    定，不因職級薪資高低、經驗等不同而有差異，但僅屬發放
    方式改變，性質仍為單方恩惠性給與，並非因工作而獲得之
    經常性給與。至77年間因考量輪班人員長期初夜、深夜輪班
    之辛勞，另加發輪班人員初夜、深夜點心費，嗣於92年1月1
    日起調整為輪班人員出勤小夜班發給初夜點心費250元（包
    含一般初夜點心費75元及加發初夜點心費175元），大夜班
    發給深夜點心費400元（包含一般深夜點心費150元及加發深
    夜點心費250元），且為作業方便，以輪值小、大夜班之次
    數按月結算，每人每月可領取之金額非固定，與一般津貼每
    月固定支付一定金額不同，足徵系爭夜點費不論一般、加發
    均非勞務之對價，即使固定發放，亦未變更其恩惠給與性質
    。至領班加給自始即係恩惠性、獎勵性之偶發單方額外給與
    ，如被告不給付領班加給，原告亦不得拒絕輪值，顯見亦與
    所提供勞務間不具對價性，非屬工資範疇。且被告為經濟部
    所屬國營事業，員工之退休、撫卹、資遣及離職等事項，悉
    依退撫辦法及經濟部所屬事業人員退休撫卹及資遣辦法作業
    手冊（下稱退撫辦法作業手冊）作為實務作業之準繩，依退
    撫辦法作業手冊規定，並參酌經濟部相關函示，可知行政院
    及經濟部從未將系爭給與核定為列入計算平均工資之給與項
    目，自無法計入平均工資計算退休金。末兩造從未合意將系
    爭給與計入工資，被告已依約定之計算方式給付舊制結清金
    額等語。
　㈡並聲明：原告之訴駁回。　　
三、不爭執事項（見本院卷第194至195、205至206頁，並依判決
    格式調整文字及順序）：
　㈠原告現或曾為被告桃園區營業處之員工，原告宋欽桄已退休
    ，其餘原告均尚未退休，均屬純勞工，分別自如附表「工作
    年資起算日期」起受僱於被告，各於如附表「舊制年資結清
    日期」、「退休日期」所示日期結清舊制年資或退休。原告
    依勞基法施行前後之工作年資所計算之舊制結清基數各如附
    表「舊制結清基數／退休金基數」欄所示。
　㈡原告於舊制結清前3個月、6個月領取之夜點費（含加發）、
    領班加給平均金額如附表「平均（含加發）夜點費」、「平
    均領班加給」欄所示。
　㈢被告係採24小時全天連續作業，分為日班、小夜班、大夜班
    輪班作業，各班工作性質相同、服勤時間不同，原告工作均
    需輪班。又原告另擔任領班肩負管理職責，被告每月另發給
    領班加給。
　㈣被告按實際輪值員工發給之初夜、深夜夜點費，自92年1月起
    小夜班初夜夜點費每次250元，大夜班深夜夜點費每次400元
    ，由實際輪班或代班人領取。夜點費每人每日金額相同，不
    因員工作業種類、年資、職級等而有差異。
　㈤領班加給係因員工擔任領班肩負管理職責，被告每月固定給
    付之加給，領班加給曾經多次變革，92年前進用人員如有擔
    任領班、副領班者，分別加晉3級、2級薪給，支領金額隨人
    員升等晉級而有所不同；自92年後進用人員如有擔任領班、
    副領班者，不另支給加給；其後於109年間因考量領班、副
    領班人員肩負每位工作人員工作安全重任，新進人員因不得
    支領加給恐無意願承擔重任，致現場工作無人帶班之窘境，
    奉經濟部同意自109年2月1日起開始實施該項加給支給。
　㈥原告各於108年12月間各簽立年資結清協議書。　　
四、本院之判斷：　　
　㈠原告宋欽桄（已退休）得請求退休金差額：　　　　　
　⒈系爭給與應計入平均工資計算退休金：
　⑴按勞基法第2條第4款規定：「平均工資：指計算事由發生之
    當日前6個月內所得工資總額除以該期間之總日數所得之金
    額…」；退撫辦法第3條規定：「平均工資依勞基法有關規定
    辦理」。又勞基法第2條第3款規定：「工資：指勞工因工作
    而獲得之報酬，包括工資、薪金及按計時、計日、計月、計
    件以現金或實物等方式給付之獎金、津貼及其他任何名義之
    經常性給與均屬之」。該所謂「因工作而獲得之報酬」者，
    係指符合「勞務對價性」而言，所謂「經常性之給與」者，
    係指在一般情形下經常可以領得之給付。判斷某項給付是否
    具「勞務對價性」及「給與經常性」，應依一般社會之通常
    觀念為之，其給付名稱為何？尚非所問。是以雇主依勞動契
    約、工作規則或團體協約之約定，對勞工提供之勞務反覆應
    為之給與，乃雇主在訂立勞動契約或制定工作規則或簽立團
    體協約前已經評量之勞動成本，無論其名義為何？如在制度
    上通常屬勞工提供勞務，並在時間上可經常性取得之對價（
    報酬），即具工資之性質而應納入平均工資之計算基礎，此
    與勞基法第29條規定之獎金或紅利，係事業單位於營業年度
    終了結算有盈餘，於繳納稅捐、彌補虧損及提列股息、公積
    金後，對勞工所為之給與，該項給與既非必然發放，且無確
    定標準，僅具恩惠性、勉勵性給與，非雇主經常性支出之勞
    動成本，而非工資之情形未盡相同，亦與勞基法施行細則第
    10條所指不具經常性給與且非勞務對價之年終獎金性質迥然
    有別（最高法院100年度台上字第801號判決意旨採相同見解
    ）。準此，系爭給與是否屬於工資，應依一般社會交易之健
    全觀念，判斷是否具備勞工因提供勞務而由雇主獲致對價之
    「勞務對價性」，及有無於固定常態工作中可取得、具有制
    度上經常性之「經常性給與」為據。
　⑵原告宋欽桄任職期間均須依被告排班，從事24小時三班固定
    輪值之工作，各班工作性質相同，僅服勤時間不同；被告係
    依員工實際輪值大、小夜班時段及次數發給系爭夜點費，自
    92年1月起初夜點心費每次250元、深夜點心費每次400元，
    夜點費每人每日金額相同，不因作業種類、年資、職級而有
    差異等情，為兩造所不爭。足見原告宋欽桄於受僱期間均須
    輪班工作，則其輪值大、小夜班已成為常態性之工作型態，
    與一般公司行號為應付臨時性之業務需求偶爾為之者不同，
    且其只要輪值大、小夜班，即可獲得固定數額之系爭夜點費
    。故系爭夜點費係原告宋欽桄從事常態性夜間輪值工作所可
    取得之給與，制度上具有經常性。又被告雖未區分員工薪資
    高低、工作內容及職級等之不同，而統一發給相同金額之系
    爭夜點費，惟系爭夜點費既為實際輪值大、小夜班之勞工所
    得領取，且被告係依員工實際輪值大、小夜班之次數多寡為
    計算夜點費之基準，與原告宋欽桄提供勞務間有密切關連性
    。又工作時間及場所等均為工作環境之一部分，係與勞務提
    出密切相關之工作條件，而三班輪值、於夜間工作之生活方
    式與常人相反，不利於勞工之生活及健康，是被告基於事業
    性質有24小時僱用勞工之需求，就此類三班輪值且須於夜間
    工作之勞工，與日間之勞工就相同內容之工作給予不同工資
    待遇乃屬合理，無違勞基法關於薪資平等原則之規定。足見
    系爭夜點費係被告對於因環境、時間之特殊工作條件而對勞
    工所增加之給付，本質上應屬輪值夜班時段之勞務對價。是
    以，系爭夜點費已成為原告宋欽桄及被告間因特定工作條件
    ，制度上成為勞工固定常態工作中於一般情形下提供勞務即
    可經常性取得之對價，符合「勞務對價性」及「經常性給與
    」之要件。則原告宋欽桄主張：系爭夜點費為其於該時段工
    作所獲得之常態性報酬，具有勞務對價性，應認屬工資等語
    ，洵屬有據。
　⑶另94年6月14日修正前之勞基法施行細則第10條第9款雖將「
    差旅費、差旅津貼、交際費、夜點費及誤餐費等」排除於「
    經常性給與」之外，惟該款所指夜點費係指雇主體恤夜間輪
    班工作之勞工，偶爾給與購買點心之費用。本件系爭夜點費
    屬固定輪班工作型態下經常性給與之勞務對價，業如前述，
    其性質與該款規定之差旅費、差旅津貼及交際費等屬不確定
    之事項所支出顯然不同，尚不得以發給名目為「夜點費」，
    即認有上開規定之適用。況勞基法施行細則於94年6月14日
    修正時，已將有關夜點費及誤餐費之規定刪除，其修正理由
    為：「…鑒於事業單位迭有將『輪班津貼』或『夜勤津貼』等具
    有工資性質之給付，以『夜點費』或『誤餐費』名義發放，以減
    輕雇主日後平均工資之給付責任，實有欠妥，爰修正刪除勞
    動基準法施行細則第10條第9款之『夜點費』或『誤餐費』規定
    ，嗣後有關夜點費及誤餐費是否為工資，應依該法第2條第3
    款規定及上開原則，個案認定」等語，可見以夜點費之名目
    所為給付是否具有工資性質，仍應依勞基法第2條第3款規定
    及上開工資之性質，於實際個案認定，而非僅以名目判斷。
    　
　⑷至被告辯稱系爭夜點費回溯其沿革，於日治時代即已設立，
    原係以發放食品方式，支給出勤人員初、深夜需購買之餐食
    ，不論是否為輪班人員出勤時均可支領，嗣後於64年間，因
    手續繁瑣，始改以發放現款方式代之，僅是發放方式的改變
    而已，仍屬於單方恩惠性給與之餐費性質云云。然依勞基法
    第2條第3款就工資所為定義，只須符合勞工因工作而獲得之
    報酬，以現金或實物等方式之經常性給與均屬之，可見實物
    給與亦在工資涵攝範圍內，故縱系爭夜點費之沿革係由實物
    給與之方式改為現金而來，但因原告宋欽桄在成立勞動契約
    時，已知悉工作型態為三班制之輪班，並均認知輪值小、大
    夜班者即可領取系爭夜點費。可見此項給付就被告而言，係
    明確認知在原告宋欽桄提供夜班之勞務時，其有給付義務，
    而於原告宋欽桄方面，亦認知若已輪值夜班，即可領取此項
    給付，是原告宋欽桄及被告就此應有共識及合意，自全部屬
    工資之一環。況被告亦未提出任何證據證明其將夜點費由實
    物改為金錢給付時，原告宋欽桄及被告即有合意將系爭夜點
    費排除在工資之外，故被告前開所辯，尚不足採。　
　⑸又領班加給部分，由領班加給發給歷程（見不爭執事項㈤），
    可知該項給付是因擔任領班人員除其原來之主要職務外，須
    額外肩負領班任務而給予之加給，且亦係按勞工之職級而異
    其支領之金額，金額固定，並非因應臨時性之業務需求而偶
    爾發放，屬在該特定工作條件下之固定常態工作中勞工取得
    之給與，且係領班之管理工作所獨有，此種雇主因特殊工作
    條件而對勞工所加給之給付，顯為擔任領班者提供前開勞務
    之對價，且為每月之固定給與，亦具經常性，自應屬工資之
    一部分，而應計入平均工資。　　　　
　⑹被告雖辯稱：其為經濟部所屬國營事業，員工之退休、撫卹
    、資遣及離職等事項，悉依退撫辦法及退撫辦法作業手冊作
    為實務作業之準繩，行政院及經濟部從未將系爭給與核定為
    列入計算平均工資之給與項目，自無法將系爭給與計入平均
    工資計算退休金云云。然國營事業管理法（下稱國管法）第
    14條規定：「國營事業應撙節開支，其人員待遇及福利，應
    由行政院規定標準，不得為標準以外之開支」，同法第33條
    規定：「國營事業人員之進用、考核、退休、撫卹、資遣及
    其他人事管理事項，除法律另有規定外，由國營事業主管機
    關擬訂辦法，報請行政院核定」，僅在宣示國營事業應依行
    政院所定相關規定作為給付員工工作報酬、退休之準據，並
    未將系爭給與明示排除於工資性質之外。且經濟部所屬事業
    人員關於退休金計算之平均工資認定，依國管法第33條授權
    經濟部訂定之退撫辦法第3條規定亦係依勞基法有關規定辦
    理。又退撫辦法作業手冊於「貳、工資與平均工資」固記載
    「二、平均（薪）工資…㈠計算平均工資之經常性給與：目前
    各機構人員之（薪）工資，除單一薪給、延長工作時間工資
    （超時工作報酬、加班費均屬之，以下同）及經本部核定准
    併入平均工資計算之經常性給與者（如附件貳之一）外，其
    餘項目不予列入平均工資計算…」（見本院卷第155頁），且
    該手冊附件貳之一給與項目表未列入系爭給與（見本院卷第
    158頁）。惟該作業手冊並非國管法所授權，僅能拘束經濟
    部所屬事業，對派用、僱用人員則無任何法律上之強制適用
    效力。另就僱用人員部分，國營事業單位固得依其事業性質
    及勞動態樣與所屬人員另行訂定勞動條件，然所約定之勞動
    條件不得低於勞基法所定之最低標準。故行政院所規定關於
    國營事業所屬人員之待遇及福利標準、經濟部所定有關單一
    薪點制、工資給與之辦法若與勞基法有所牴觸，仍應以勞基
    法之規定為據。系爭給與具有勞務對價性、經常性給與之性
    質，核屬勞基法第2條第3款所謂之工資，已如前述，自不得
    以行政院及經濟部從未將系爭給與核定為列入計算平均工資
    之給與項目，即將屬工資性質之系爭給與排除於平均工資外
    。又系爭給與是否屬於工資之一部分，本屬法院應依職權個
    案判斷之事項，行政機關之解釋，僅具參考性質，並無拘束
    法院之效力，故被告援引之相關函釋，亦均無從採為對其有
    利之認定。　
　⑺綜上，系爭給與具有「勞務對價性」及「經常性給與」，屬
    勞基法第2條第3款所謂之工資，應納入平均工資計算退休金
    。　　　
　⒉得請求金額及遲延利息：
　⑴查系爭給與應計入平均工資計算退休金，且計入退休金計算
    後，應補發如附表「應補發退休金」欄所示金額等節，被告
    就計算結果並無爭執（見本院卷第195頁），則原告宋欽桄
    依勞基法第84條之2、第55條第1項、退休規則第9條第1款、
    第10條第1項第1款、退撫辦法第9條，請求被告給付如附表
    編號4「應補發退休金」欄所示金額，即屬有據，應予准許
    。至原告宋欽桄另依年資結清協議書為同一聲明請求，既陳
    明屬選擇合併之關係（見本院卷第193頁），且不能使其受
    更有利之判決，自毋庸審究，併此敘明。
　⑵按「勞工退休金之給付，雇主應於勞工退休之日起30日內給
    付之」、「給付有確定期限者，債務人自期限屆滿時起，負
    遲延責任」、「遲延之債務，以支付金錢為標的者，債權人
    得請求依法定利率計算之遲延利息」、「應付利息之債務，
    其利率未經約定，亦無法律可據者，週年利率為5％」，勞基
    法第55條第3項前段、民法第229條第1項、第233條第1項前
    段、第203條分別定有明文。是被告未給付原告宋欽桄上開
    金額，自原告宋欽桄退休之日起30日之翌日起即屬遲延給付
    狀態，則原告宋欽桄請求自如附表編號4「本院判決利息起
    算日」欄所示日期起，起算法定遲延利息，即屬有據。至原
    告宋欽桄固主張利息起算日應係舊制結清之日起30日即109
    年7月31日，惟依前揭規定，被告於原告宋欽桄退休時起始
    負給付退休金之義務，並自退休之日起30日之翌日方負遲延
    責任，是原告宋欽桄此部分請求於法無據，應予駁回。　
　㈡原告陳世昌、薛德群、楊水盛、王振浩、高誌成等5人（下稱
    原告陳世昌等5人，均尚未退休）不得請求退休金差額：
　⒈按「本條例施行前已適用勞動基準法之勞工，於本條例施行
    後，仍服務於同一事業單位而選擇適用本條例之退休金制度
    者，其適用本條例前之工作年資，應予保留」、「前項保留
    之工作年資，於勞動契約依勞動基準法第11條、第13條但書
    、第14條、第20條、第53條、第54條或職業災害勞工保護法
    第23條、第24條規定終止時，雇主應依各法規定，以契約終
    止時之平均工資，計給該保留年資之資遣費或退休金，並於
    終止勞動契約後30日內發給」、「第1項保留之工作年資，
    於勞動契約存續期間，勞雇雙方約定以不低於勞動基準法第
    55條及第84條之2規定之給與標準結清者，從其約定」，勞
    工退休金條例（下稱勞退條例）第11條第1項至第3項定有明
    文。參酌其立法理由「為銜接新舊制度，第1項明定選擇適
    用本條例之退休金制度之勞工，其適用本條例前之工作年資
    應予保留。第2項明定保留之工作年資，由雇主以契約終止
    時之平均工資，依相關法令之規定發給資遣費或退休金；勞
    工離職時如未符合退休金或資遣費之請領要件，即不得請領
    退休金或資遣費。依勞動基準法規定，勞工於退休或遭資
    遣時，雇主始有給付退休金或資遣費之義務，故不宜規定雇
    主於勞工選擇本條例之退休金制度時，應結清其年資；但如
    勞資雙方自行協商約定，勞動契約繼續存續，並先依勞動基
    準法規定結清保留年資者，不影響勞工之權益，應屬可行，
    爰為第3項規定」等語，可知勞工適用勞退條例前之工作年
    資（即舊制年資），於勞動契約存續期間，雇主本無結清義
    務，僅得由勞雇雙方約定結清；至若勞工認為約定之給與低
    於勞基法第84條之2、第55條所定標準而不生拘束力，亦僅
    係勞工於符合退休金請領法律規定時得請求差額之問題，尚
    不因勞基法設有相關標準而得逕予變更雇主與勞工之結清協
    議合意範圍，是於勞工退休前，雇主亦無於約定範圍外之給
    付義務。
　⒉原告陳世昌等5人於108年12月間與被告約定結清舊制年資後
    ，雖主張其等請求係因與被告於約定結清舊制年資時，漏未
    將系爭給與計入平均工資計算，此等差額請求權應於其等與
    被告對結清舊制年資退休金約定合意後即可請求，而非實際
    退休時始得請求云云。惟被告於勞動契約存續期間本無結清
    舊制年資之義務，其與原告陳世昌等5人約定結清舊制年資
    後，既已依約定內容（即「平均工資之計算悉依據行政院82
    年12月15日台82經44010號函核定『經濟部所屬事業機構列入
    計算平均工資之給與項目表』之規定辦理」，見本院卷第41
    、47、53、65、71頁年資結清協議書第2條）如數給付，原
    告陳世昌等5人自無依年資結清協議書請求被告於約定範圍
    外給付之權利。至於原告陳世昌等5人主張：兩造結清舊制
    年資時，關於系爭給與未列入平均工資計算基礎之約定為無
    效乙節，亦僅係得待勞動契約終止時，依勞退條例第11條第
    2項規定請求被告發給資遣費或退休金，在此之前，尚難認
    其等未退休前即得依勞基法第84條之2、第55條第1項、第3
    項、退休規則第9條第1款、第10條第1項第1款、退撫辦法第
    9條規定，請求被告發給退休金差額。是原告陳世昌等5人請
    求，均無理由。　　　　　
五、結論：
　㈠原告宋欽桄依勞基法第84條之2、第55條第1項、第3項、退休
    規則第9條第1款、第10條第1項第1款、退撫辦法第9條規定
    ，請求被告給付如附表編號4「應補發退休金」欄所示金額
    ，及自如附表編號4「本院判決利息起算日」欄所示日期起
    至清償日止，按週年利率5％計算之利息，為有理由，應予准
    許。原告宋欽桄請求逾上開範圍部分、原告陳世昌等5人依
    上揭規定或年資結清協議書，請求被告給付退休金差額本息
    部分，均無理由，應予駁回。
　㈡假執行：
　　本件係勞工之給付請求訴訟，並經本院為雇主敗訴之判決（
    主文第一項），應依勞動事件法第44條第1項、第2項之規定
    ，依職權宣告假執行，同時宣告被告得供擔保而免為假執行
    ，並酌定相當之擔保金額。　
六、本件事證已臻明確，兩造其餘攻防方法及所用證據，經斟酌
    後認均不足以影響本判決之結果，爰不逐一論列，附此敘明
    。
七、訴訟費用負擔之依據：民事訴訟法第79條、第85條第1項。
中　　華　　民　　國　　111 　年　　5 　　月　　31　　日
                  勞動法庭    法　官  　梁夢迪　　　　　
以上正本係照原本作成。
如對本判決上訴，須於判決送達後20日內向本院提出上訴狀。如
委任律師提起上訴者，應一併繳納上訴審裁判費。
中　　華　　民　　國　　111 　年　　5 　　月　　31　　日
                              書記官　　林昀潔
附表：
編號 姓名 工作年資起算日期 （民國） 舊制年資結清日期 （民國） 退休日期 （民國） 舊制結清基數／退休金基數  平均（含加發）夜點費 （新臺幣）  平均領班加給 （新臺幣）  應補發退休金 （新臺幣） 原告請求利息起算日（民國） 本院判決利息起算日 （民國） 1 陳世昌 79年1月17日 109年7月1日 無 勞基法施行前 0 結清前3個月 2,473元 結清前3個月 3,551元 21萬9,532元 109年7月31日 無（全部駁回）      勞基法施行後 35.5 結清前6個月 2,633元 結清前6個月 3,551元    2 薛德群 77年1月15日 109年7月1日 無 勞基法施行前 0 結清前3個月 2,464元 結清前3個月 3,551元 22萬6,950元 109年7月31日       勞基法施行後 37.5 結清前6個月 2,501元 結清前6個月 3,551元    3 楊水盛 77年1月15日 109年7月1日 無 勞基法施行前 0 結清前3個月 2,580元 結清前3個月 3,551元 23萬2,388元 109年7月31日       勞基法施行後 37.5 結清前6個月 2,646元 結清前6個月 3,551元    4 宋欽桄 65年2月18日 109年7月1日 111年1月31日 勞基法施行前 17 結清前3個月 2,860元 結清前3個月 3,551元 28萬8,607元 109年7月31日 111年3月3日      勞基法施行後 28 結清前6個月 2,864元 結清前6個月 3,551元    5 王振浩 75年12月31日 109年7月1日 無 勞基法施行前 0 結清前3個月 3,016元 結清前3個月 3,551元 24萬6,978元 109年7月31日 無（全部駁回）      勞基法施行後 38.5 結清前6個月 2,864元 結清前6個月 3,551元    6 高誌成 79年4月4日 109年7月1日 無 勞基法施行前 0 結清前3個月 2,720元 結清前3個月 3,551元 23萬0,510元 109年7月31日       勞基法施行後 37 結清前6個月 2,679元 結清前6個月 3,551元